【裁判字號】    97,審訴,448
【裁判日期】    970430
【裁判案由】    毒品危害防制條例
【裁判全文】
臺灣桃園地方法院刑事判決             97年度審訴字第448號
公  訴  人  臺灣桃園地方法院檢察署檢察官
被      告  甲○○原名陳學界.
指定辯護人  本院公設辯護人  陳瑞明
上列被告因違反毒品危害防制條例案件，經檢察官提起公訴（96
年度毒偵字第5366號），嗣被告於準備程序進行中為有罪之陳述
，經本院合議庭裁定由受命法官獨任進行簡式審判程序後，聲請
改依協商程序而為判決，本院判決如下：
    主  文
甲○○施用第一級毒品，處有期徒刑柒月，扣案之海洛因貳包連
同包裝袋貳只（合計毛重零點陸柒公克，因鑑驗使用零點零貳公
克）均沒收銷燬之；又施用第二級毒品，處有期徒刑月。應執
行有期徒刑玖月，緩刑肆年，緩刑期內應支付公庫新臺幣柒萬元
。扣案之海洛因貳包連同包裝袋貳只（合計毛重零點陸柒公克，
因鑑驗使用零點零貳公克）均沒收銷燬之。
    事實及理由
一、本件被告所犯係死刑、無期徒刑或最輕本刑為三年以上有期
    徒刑以外之罪，其於準備程序中就被訴事實為有罪之陳述，
    經本院告知簡式審判程序之旨，並聽取公訴人、被告及辯護
    人之意見後，爰依刑事訴訟法第273 條之1 第1 項規定合議
    裁定由受命法官獨任進行簡式審判程序。
二、被告甲○○前於民國88年間，因軍法逃亡案件，經陸軍第六
    軍團以88軍法字第120 號判決判處有期徒刑1 年確定，並於
    89年5 月25日縮短刑期執行完畢，又於90年間，因施用毒品
    案件，經本院以90年度毒聲字第517 號裁定送觀察、勒戒後
    ，認有繼續施用毒品之傾向，經本院以90年毒聲字第4787號
    裁定令入戒治處所施以強制戒治，嗣因前揭強制戒治其成效
    經評定合格，經本院以91年度毒聲字第1138號裁定停止戒治
    交付保護管束，於91年5 月22日出所，後經本院以91 年 度
    毒聲字第2297號裁定撤銷停止戒治，再入戒治處所施以強制
    戒治，至93年1 月3 日戒治期滿執行完畢出監，並經臺灣桃
    園地方法院檢察署檢察官於93年6 月23日以93年度戒毒偵字
    第137 號為不起訴處分確定。詎仍未戒除毒癮，明知海洛因
    、安非他命為毒品危害防制條例第2 條第2 項第1 款、第2
    款所規定之第一、二級毒品，不得非法持有、施用，竟基於
    施用第一級毒品海洛因之犯意，於96年9 月22日21時許，在
    桃園縣蘆竹鄉○○村○○街○ 段1469號住處內，以注射針筒
    之方式施用第一級毒品海洛因1 次。另竟基於施用第二級毒
    品安非他命之犯意，於96年9 月24日某時，在上址住處內，
    以吸食器吸食之方式施用第二級毒品安非他命1 次。嗣於96
    年9 月24日凌晨3 時10分許，在桃園縣桃園市○○路333 號
    前為警查獲，並當場扣得其所有之第一級毒品海洛因2 包連
    同包裝袋2 只（合計毛重0.67公克，因鑑驗使用0.02 公 克
    ）始悉上情。案經桃園縣政府警察局移送臺灣桃園地方法院
    檢察署檢察官偵查起訴。
四、證據名稱：
    (一)被告於本院準備程序中之自白。
    (二)台灣檢驗科技股份有限公司濫用藥物尿液檢驗報告暨桃園
      縣政府警察局被採尿人尿液暨毒品真實姓名與編號對照表
      、桃園縣政府警察局搜索扣押筆錄、扣押物品目錄表各1
      份附卷可稽。
    (三)海洛因2 包連同包裝袋2 只（合計毛重0.67公克，因鑑驗
      使用0.02公克）扣案可資佐證。
五、本件經檢察官與被告於審判外達成協商之合意且被告已認罪
    ，其合意內容為：就其施用第一級毒品部分，被告願受科刑
    範圍為有期徒刑7 月，就其施用第二級毒品部分，被告願受
    科刑範圍為有期徒刑3 月，應執行有期徒刑9 月，緩刑4 年
    ，並應自收受本判決日起1 個月內支付新臺幣7 萬元予公庫
    。經查，上開協商合意並無刑事訴訟法第455 條之4 第1 項
    所列情形之一，檢察官聲請改依協商程序而為判決，本院爰
    不經言詞辯論，於協商合意範圍內為協商判決，合予敘明。
六、扣案之海洛因2 包連同包裝袋2 只（合計毛重0.67公克，因
    鑑驗使用0.02公克）經送台灣檢驗科技股份有限公司鑑定結
    果，含有海洛因成分，有台灣檢驗科技股份有限公司濫用藥
    物檢驗報告1 紙在卷可稽，均應依毒品危害防制條例第18條
    第1 項前段規定，沒收銷燬之；包裹第一級毒品海洛因之包
    裝袋與前開毒品無從完全剝離，併依毒品危害防制條例第18
    條第1項前段規定，沒收銷燬之。
七、應適用之法條：刑事訴訟法第273 條之1 第1 項、第455 條
    之4 第2 項、第455 條之8 ，毒品危害防制條例第10條第1
    項、第2 項、第18條第1 項前段，刑法第11條前段、第51條
    第5 款、第74條第1 項第1 款、第2 項第4 款。
八、本判決除有刑事訴訟法第455 條之4 第1 項第1 款、第2 款
    、第4 款、第6 款、第7 款所定情形之一，或違反同條第2
    項規定者外，不得上訴。
九、如不服本件判決，得自收受判決送達之日起10日內，向本院
    提出上訴書狀，上訴於第二審法院。
本案經檢察官鄭堤升到庭執行職務。
中    華    民    國    97    年    4     月    30    日
                  刑事庭    法  官  徐  培  元
以上正本證明與原本無異。
                            書記官  楊  美  慧
中    華    民    國    97    年    5     月    1     日
附錄論罪科刑依據之法條：
毒品危害防制條例第10條
施用第一級毒品者，處 6 月以上 5 年以下有期徒刑。
施用第二級毒品者，處 3 年以下有期徒刑。


司法院資訊處製作；財團法人民間司法改革基金會備份。
